【裁判字號】    90,毒抗,213
【裁判日期】    900814
【裁判案由】    聲請觀察勒戒
【裁判全文】
臺灣高等法院高雄分院刑事判決          九十年度毒抗字第二一三號
    抗  告  人
    即  被  告  甲○○
右抗告人因違反毒品危害防治條例案件，不服臺灣高雄地方法院九十年度毒聲字第三
七九二號中華民國九十年六月二十日刑事裁定，提起抗告，本院裁定如左：
    主  文
抗告駁回。
    理  由
一、本件原裁定略以：被告甲○○於民國（下同）九十年四月十九日下午八時許，回
    溯二十四小時內之某時，在某不詳處所，施用第一級毒品海洛因，為警於九十年
    四月十九日下午八時許，在高雄縣林園鄉○○○路一六二巷內查獲。訊據被告雖
    矢口否認犯行，惟被告經警查獲時所採集之尿液，經送高雄縣政府衛生局檢驗之
    結果，呈現嗎啡之陽性反應，有該局九十年四月三十日九十煙字第七一零號煙毒
    尿液檢驗成績書乙紙附卷可稽。案經檢察官聲請送觀察、勒戒，因認檢察官之聲
    請為正當，爰依毒品危害防制條例第二十條第一項、觀察勒戒處分執行條例第三
    條第一項之規定，裁定將被告送勒戒處所觀察、勒戒等情。
二、本件抗告意旨略以：（一）抗告人素行良好，並無於九十年四月十九日下午八時
    許回溯二十四小時內，在某不詳處所施用第一級毒品海洛因情事，且抗告人倘有
    施用毒品海洛因行為，衡情，為警查獲現場或抗告人身上理應查有毒品及施用器
    具始合常情，然員警並未於現場查獲任何毒品及施用器具，則抗告人何來施用毒
    品？足徵抗告人絕無施用毒品海洛因犯行，高雄縣政府衛生局九十年四月三十日
    九十煙檢七一零號煙毒尿液檢驗成績書顯有錯誤，抗告人實難甘服，故而聲請將
    抗告人為警查獲時所採集之尿液，再送其他檢驗單位做更精確之檢驗，以釐清真
    相。（二）次查，抗告人於九十年七月九日自行前往高雄縣建佑醫院接受尿液檢
    驗，均無安非他命及嗎啡反應，此有建佑醫院診斷證明書乙份可證。尤足證抗告
    人確無施用海洛因行為，高雄縣政府衛生局前揭煙毒尿液檢驗成績書之檢驗結果
    顯有錯誤，不足採信。乃原裁定竟據以認定抗告人施用毒品海洛因云云，實欠允
    當。為此，爰依法提起抗告，請求將原裁定撤銷，更為適法之裁定云云。
三、經查：抗告人否認上開犯行，辯稱其並無於九十年四月十九日下午八時許回溯二
    十四小時內之某時，在某不詳處所施用第一級毒品海洛因情事，而所採集之尿液
    檢驗呈現嗎啡陽性反應，係因檢驗有誤所致云云。惟查，由臺灣高雄地方法院檢
    察署委託高雄縣政府衛生局所為對被告之尿液檢測，係採免疫學分析法及TOXI--
    LAB 法二種檢驗方法加以篩檢並確認，均呈現嗎啡陽性反應之事實 (詳見偵查卷
    第四頁）；而以此雙重檢驗方法作藥物及其代謝產物之定性及定量分析，當無偽
    陽性反應，其檢驗結果自屬可採，此有臺灣高雄地方法院檢察署委託高雄縣政府
    衛生局檢驗並出具之尿液檢驗報告書附卷可稽。次查，抗告人於抗告意旨陳稱其
    為警查獲當時，並未於現場查獲任何毒品及施用器具，是以，抗告人絕無施用毒
    品海洛因犯行等語。然，雖抗告人於為警查獲當時，並未於現場起出毒品及施用
    器具，但依檢驗報告所示抗告人係於九十年四月十九日下午八時許回溯二十四小
    時內某時，於不詳處所施用第一級毒品海洛因，故而縱警未於當查查獲抗告人所
    施用之毒品及使用器具，並不能據此以為推翻抗告人施用第一級毒品海洛因事實
    之佐證，足見抗告人所言顯係事後推諉狡卸之詞，不足為採。再者，抗告人復提
    出其於九十年七月九日自行前往高雄縣建佑醫院檢驗之尿液檢驗報告書，均無安
    非他命及嗎啡反應，以為其並無施用第一級毒品海洛因之證據，並據以推翻前揭
    高雄縣政府衛生局之尿液檢驗成績書云云。惟查，抗告人所提出之高雄縣建佑醫
    院尿液檢驗報告書，係由抗告人於九十年七月九日自行前往該醫院檢驗所得，該
    紙尿液檢驗報告書僅能證明抗告人於九十年七月九日前往建佑醫院檢驗時回溯二
    十四小時內，並無施用安非他命或海洛因之行為，並不能資以推翻前揭高雄縣政
    府衛生局檢驗抗告人於九十年四月十九日下午八時為警查獲時之尿液採集檢測報
    告之結果，益徵抗告人確實曾於九十年四月十九日下午八時許起回溯二十四小時
    內之某時，在某不詳處所施用第一級毒品海洛因無訛。是以，原審根據尿液檢驗
    報告書依檢察官聲請並依毒品危害防治條例第二十條第一項、觀察勒戒處分執行
    條例第三條第一項規定，裁定將被告甲○○送勒戒處所觀察、勒戒，於法有據，
    核無不合。抗告人徒言辯解，指摘原審所為裁定不當，其所辯不足採，抗告為無
    理由，應予駁回。
四、據上論斷，應依刑事訴訟法第四百十二條，裁定如主文。
中    華    民    國      九十      年       八       月     十四       日
                   臺灣高等法院高雄分院刑事第九庭
                                  審判長法官  張明松
                                        法官  江泰章
                                        法官  陳吉雄
右正本證明與原本無異。
不得再抗告。
                                      書記官  沈有進
中    華    民    國      九十      年       八       月     十  六     日
                                                                        Ｆ


司法院資訊處製作；財團法人民間司法改革基金會備份。
